---
title: "ADP Basic Prantice"
output: html_document
date: '2022-10-22'
---

```{r, include=FALSE, message=FALSE}
#Required Packages
library(tidyverse)
library(GGally)
```

## 2. Data Transformation

### 2.1. Derived Variable

파생변수 생성.
```{r}
tb_iris <- as_tibble(iris)
tb_iris %>%
  mutate(Sum.Length = Sepal.Length + Petal.Length)
tb_iris %>%
  transmute(Sum.Length = Sepal.Length + Petal.Length) #remain only computed variable
```

### 2.2. Dimension Diminishing

#### 2.2.1. Principal Component Analysis(PCA)

주성분 분석에 관한 내용.

##### 2.2.1.1. 상관분석
```{r}
#data
head(USArrests)

#correlation analysis
pairs(USArrests, panel = panel.smooth, main = "USArrests") #print all scatter plot

#other method(ggpairs)
ggpairs(data = USArrests,
        title = "Multiple scatter plot",
        progress = FALSE)
```

##### 2.2.1.2. 주성분분석 수행
```{r}
US_pca <- princomp(USArrests, cor = TRUE)
summary(US_pca) #results
plot(US_pca, type = "l", main = "Scree Plot") #scree plot
```

누적기여율이 85%를 넘기는 주성분까지,
또는 scree plot에서 기울기가 급격히 감소하는 주성분 전까지 선택.
본 분석의 경우 Comp.2까지 선택하는 것이 바람직.

##### 2.2.1.3. 주성분계수 확인
```{r}
US_pca$loadings
```
Comp.1의 경우 0.536 x Murder + 0.583 x Assault + ... 으로 구성되어 있음

##### 2.2.1.4. 주성분점수 확인
```{r}
head(US_pca$scores)
```
주성분들의 선형식을 통해 새롭게 계산된 각 행의 값임

##### 2.2.1.5. 행렬도(Biplot) 출력
```{r}
biplot(US_pca, scale = 0, cex = 0.5)
```

해석:
1) Biplot 그림에서 화살표는 원변수와 PC의 상관계수를 뜻하며, PC와 평행할수록 해당 PC에 큰 영향.
2) 화살표 벡터의 길이가 원변수의 분산을 표현하며, 길수록 분산이 큼.
3) 화살표 사잇각이 좁을수록 상관관계가 큼을 의미
